臺灣新竹地方法院刑事判決　　　　　　　　　　　　　　九十三年度易字第六二號
　　公　訴　人　臺灣新竹地方法院檢察署檢察官
　　被　　　告　甲○○
右列被告因竊盜案件，經檢察官提起公訴（九十三年度偵字第一五四號），本院合議
庭裁定進行簡式審判程序，判決如左：
    主  文
甲○○共同連續竊盜，處有期徒刑月，如易科罰金，以佰元折算壹日。
    事  實
一、甲○○因失業缺錢，遂基於意圖為自己不法所有之概括犯意，並與友人戊○○（
    起訴書誤載為溫偉逸，經本院另案以九十三年度易字第九六號判決判處有期徒刑
    十月）共同基於同前意圖為自己不法所有之概括犯意聯絡，自民國九十二年十月
    中旬某日起，連續多次至新竹縣湖口鄉湖口村八鄰湖口七十五之五號鑫普利亞機
    械公司、新竹縣竹北市○鄰○○○路一二九八號旁車庫內、新竹縣新豐鄉○○路
    與精工路口，竊取鑫普利亞機械公司所有之軸心、鐵管、乙○○、丙○○所有之
    自小貨車等財物（時間、地點、方式等均詳如附表所示），得手後，將附表編號
    一、三所示之財物賣予不知情之資源回收商李江城、簡銘洋，嗣於九十二年十二
    月二十五日下午三時許，復至鑫普利亞機械公司竊得軸心及鐵管後（即附表編號
    五所示該次），未及離去當場被鑫普利亞機械公司人員己○○發現，經報警處理
    而查獲上情。
二、案經新竹縣警察局竹北分局報告臺灣新竹地方法院檢察署檢察官偵查起訴。
    理  由
一、本件被告甲○○所犯竊盜之罪，非死刑、無期徒刑、最輕本刑為三年以上有期徒
    刑之罪，或高等法院管轄第一審案件，被告於本院準備程序進行中，就被訴事實
    為有罪之陳述，經本院合議庭認合於刑事訴訟法第二百七十三條之一第一項之規
    定，裁定進行簡式審判程序，合先敘明。
二、訊據被告甲○○對於右揭事實迭於警詢、偵訊、本院準備程序、審理時均坦承不
    諱，並經被害人己○○、乙○○、丙○○指述、證人李江城、簡銘洋證述、共犯
    戊○○供述在卷，復有贓證物品認領保管收據一份、贓證物品認領保管單二份、
    地磅單一份等附卷可稽，足徵被告自白與事實相符，本件事證明確，其犯行洵堪
    認定。
三、核被告所為，均係犯刑法第三百二十條第一項之竊盜罪。其中如附表編號一、二
    所示竊盜犯行，與共犯戊○○有犯意聯絡、行為分擔，應論以共同正犯。其先後
    五次竊盜犯行，時間緊接，犯罪構成要件相同，顯係基於概括犯意反覆為之，為
    連續犯，應依刑法第五十六條以一罪論，並加重其刑。爰審酌被告並無犯罪前科
    ，有臺灣高等法院被告全國前案紀錄表一份附卷可憑，素行良好，因失業缺錢花
    用之犯罪動機，行竊次數、所竊財物價值、所生危害，坦承犯行，犯後態度良好
    等一切情狀，量處如主文所示之刑，並諭知易科罰金之折算標準，以資懲儆。
四、據上論斷，應依刑事訴訟法第二百七十三條之一第一項、第二百九十九條第一項
    前段，刑法第二十八條、第五十六條、第三百二十條第一項、第四十一條第一項
    ，罰金罰鍰提高標準條例第一條前段、第二條，判決如主文。
本案經檢察官丁○○到庭執行職務。
中      華      民      國    九十三    年      四      月    二十六    日
                              臺灣新竹地方法院刑事第三庭
                                      法    官  黃美盈
如不服本判決，應於判決送達後十日內向本院提出上訴狀（應附繕本），上訴於臺灣
高等法院。
右正本證明與原本無異。
        書 記 官  吳尚文
中      華      民      國    九十三    年      四      月    二十六    日
附錄論罪科刑法條：
刑法第三百二十條第一項︰
  意圖為自己或第三人不法之所有，而竊取他人之動產者，為竊盜罪，處五年以下有
  期徒刑、拘役或五百元以下罰金。
附表：
┌──┬─────┬─────┬─────┬──────┬────────┐
│編號│犯罪時間  │犯罪地點  │犯罪方式  │所竊得財物  │備            註│
├──┼─────┼─────┼─────┼──────┼────────┤
│一  │九十二年十│新竹縣湖口│由戊○○駕│鑫普利亞機械│(1)所竊得之物售予│
│    │月中旬某日│鄉湖口村湖│駛不詳車號│公司所有之軸│不知情、經營資源│
│    │          │口七五之五│車輛搭載古│心、鐵管    │回收場之李江城。│
│    │          │號        │格慶至前揭│            │(2)己○○之指述見│
│    │          │          │地點，共同│            │偵卷第十二至十三│
│    │          │          │徒手搬運竊│            │頁。            │
│    │          │          │取        │  │(3)李江城之證述見│
│    │          │          │          │            │偵卷第十九至二十│
│    │          │          │          │            │頁。            │
├──┼─────┼─────┼─────┼──────┼────────┤
│二  │九十二年十│新竹縣竹北│甲○○把風│乙○○所有車│(1)車輛棄置新竹縣│
│    │一月三十日│市十鄰中正│、戊○○以│牌號碼ＪＫ－│竹北市崇義里拔子│
│    │某時      │西路一二九│自備鑰匙開│六二七０號自│窟海邊防風林內，│
│    │          │八號旁車庫│啟車鎖共同│用小貨車（登│經警通知乙○○於│
│    │          │內        │竊取      │記於億鑫農藥│九十二年十二月三│
│    │          │          │          │種子行名下，│日至棄置處找回。│
│    │          │          │          │價值三萬元）│(2)乙○○之指述見│
│    │          │          │          │            │偵卷第十五至十六│
│    │          │          │          │            │頁。            │
│    │          │          │          │            │(3)贓證物品認領保│
│    │          │          │          │            │管收據見偵卷第十│
│    │          │          │          │            │五至十六頁、第二│
│    │          │          │          │            │十四頁。        │
├──┼─────┼─────┼─────┼──────┼────────┤
│三  │九十二年十│新竹縣湖口│甲○○一人│鑫普利亞機械│(1)所竊得之物於翌│
│    │二月二十三│鄉湖口村湖│駕駛向其兄│公司所有之軸│日以一萬二千五百│
│    │日某時    │口七五之五│古格炎所借│心、鐵管    │八十元售予不知情│
│    │          │號        │用之ＲＬ－│            │、經營資源回收場│
│    │          │          │０四六七號│            │之簡銘洋。      │
│    │          │          │車輛至前揭│            │(2)己○○之指述見│
│    │          │          │地點徒手竊│            │偵卷第十二至十三│
│    │          │          │取        │            │頁。            │
│    │          │          │          │            │(3)簡銘洋之證述見│
│    │          │          │          │            │偵卷第十七至十八│
│    │          │          │          │            │頁。            │
│    │          │          │          │            │(4)地磅單見偵卷第│
│    │          │          │          │            │二十八頁。      │
├──┼─────┼─────┼─────┼──────┼────────┤
│四  │九十二年十│新竹縣新豐│甲○○一人│丙○○所有之│(1)駕駛前揭Ｗ－三│
│    │二月二十五│鄉○○路與│啟動原本插│車牌號碼Ｗ七│六六九號自用小貨│
│    │日下午二時│精工路口  │在車上鑰匙│－三六六九號│車贓車至編號五所│
│    │          │          │竊取      │自用小貨車（│示地點竊取財物時│
│    │          │          │          │登記於通大行│，為己○○當場發│
│    │          │          │          │名下）      │現而報警查獲。  │
│    │          │          │          │            │(2)丙○○之指述見│
│    │          │          │          │            │偵卷第十四頁。  │
││          │          │          │            │(3)贓證物品認領保│
│    │          │          │          │            │管單見偵卷第二十│
│    │          │          │          │            │五頁。          │
├──┼─────┼─────┼─────┼──────┼────────┤
│五  │九十二年十│新竹縣湖口│甲○○一人│鑫普利亞機械│(1)為己○○當場發│
│    │二月二十五│鄉湖口村湖│駕駛竊得之│公司所有之軸│現而報警查獲。  │
│    │日下午三時│口七五之五│車牌號碼Ｗ│心、鐵管    │(2)己○○之指述見│
│    │許        │號        │七－三六六│            │偵卷第十二至十三│
│    │          │          │九號自用小│            │頁。            │
│    │          │          │貨車徒手竊│            │(3)編號一、三、五│
│    │          │          │取        │            │之財物總計價值三│
│    │          │          │          │            │十萬元。        │
│    │          │          │          │            │(4)贓證物認領保管│
│    │  │          │          │            │單見偵卷第二十三│
│    │          │          │          │            │頁。            │
│    │          │          │          │            │(5)查獲照片四張見│
│    │          │          │          │            │偵卷第二十一至二│
│    │          │          │          │            │十二頁。        │
└──┴─────┴─────┴─────┴──────┴────────┘
